【裁判字號】    90,易,365
【裁判日期】    901228
【裁判案由】    竊盜
【裁判全文】
臺灣桃園地方法院刑事判決                            九十年度易字第三六五號
    公  訴  人  臺灣桃園地方法院檢察署檢察官
    被      告  甲○○
右列被告因竊盜案件，經檢察官提起公訴（九十年度偵字第二○一五號），本院判決
如左：
    主  文
甲○○共同攜帶兇器毀越門扇竊盜，處有期徒刑柒月。扣案之鐵鎚、鐵剪、活動扳手
、拔釘器、十字起子各壹支均沒收。
        事  實
一、甲○○與丙○○（另經本院通緝）於民國九十年一月十九日上午九時許（起訴書
    誤載為上午十時五十分許），行經古昇建設股份有限公司位於桃園縣龜山鄉○○
    村○○路○段五五二號「桂林天下」工地時，見該處建築已係成屋惟尚無人居住
    ，認有機可趁，經由丙○○之提議，二人遂基於意圖為自己不法所有之共同犯意
    聯絡，持丙○○所有在客觀上足以對人之身體生命造成危險之鐵鎚、鐵剪、活動
    扳手、拔釘器及十字起子各一支，先將上開地點Ｃ棟建物一樓之鋁門挖開一個缺
    口，由該缺口越入並爬樓梯至二樓後，以前開工具將二樓屋內鋁門窗之窗戶卸下
    ，拆解鋁條，已拆下十組，而繼續拆卸鋁條之際，因先前觸動一樓鋁門裝置之保
    全系統警鈴，為保全人員丁○○發現報警，為警於同日上午十時五十分許至現場
    逮捕，並扣得丙○○所有之上開工具。
二、案經桃園縣警察局龜山分局報告臺灣桃園地方法院檢察署檢察官偵查起訴。
        理  由
一、訊據被告甲○○固承認有於右揭時、地在上址為警查獲，惟否認有何竊盜犯行，
    辯稱：當天早上伊與丙○○一同出去找工作，沿路找不到工作，後來在查獲地看
    到路邊有大樓，丙○○說進去看看有無破銅爛鐵，伊本來在外面等，丙○○沒出
    來，伊就進去找丙○○，進去時丙○○已經把鐵窗拆下來，不久保全人員就進來
    了云云。經查：右揭犯罪事實，業據被告甲○○及同案被告丙○○於警訊及偵查
    中供承：當天上午九時許經過案發地點時兩人說好要進去行竊，由丙○○帶起子
    、扳手、鐵撬等工具，兩人均有入內行竊鋁合金鐵條等語不諱（見偵查卷第七至
    第八頁、第十一至第十二頁、第二十八至第二十九頁），復經證人即該工地之保
    全人員蘇奕銘到庭證述：被告二人是把一樓鋁門挖一個洞進去，所以觸動保全系
    統，當天先聽到有人拆鋁窗之聲音，伊上去看時，鋁窗已拆下分解好了，就報警
    處理等語屬實；並經證人即至現場查獲之警員余新朝到庭證述：至現場時被告二
    人即在該處，鋁條是一堆一堆的放在鋁窗下面等語無誤。核與被害人即古鼎建設
    股份有限公司桂林天下工地的現場主任乙○○於警訊及本院調查時分別指述：一
    共被破壞了十組鋁門窗等情無訛。並有贓物認領保管單一紙、作案工具及贓物照
    片二張，及鐵鎚、鐵剪、活動扳手、拔釘器、十字起子各壹支扣案可資佐證。再
    被告二人若係外出尋找工作，何需隨身攜帶上開工具？又被告二人於當日上午九
    時許即至現場，至同日上午十時五十分許為警查獲時，前後已有一個小時之時間
    ，若謂被告甲○○在外等候丙○○約一小時皆未進入該屋，甫進入該屋旋為保全
    人員查獲，此亦顯與常情有違。綜上所述，本件事證明確，被告犯行堪以認定。
二、查鐵鎚、鐵剪、活動扳手、拔釘器、十字起子一支等物，均係客觀上足以對人之
    身體安全造成危險之兇器，被告甲○○持前開工具，將該屋之一樓鋁門挖開缺口
    後越入，核其所為，係犯刑法第三百二十一條第一項第二款、第三款之毀越門扇
    、攜帶兇器加重竊盜罪。被告甲○○與同案被告丙○○就上開犯行間，有犯意聯
    絡及行為分擔，均為共同正犯。再公訴人雖認被告上開犯行係屬加重竊盜未遂，
    惟按竊盜罪既遂與未遂之區別，應以所竊之物已否移入自己權力支配下為標準。
    如所竊之樹木已砍伐倒地，其竊盜行為即已完成，自難因其贓木未搬離現場，而
    謂竊盜未遂，最高法院十七年上字第五○九號及四十九年台上字第九三九號判例
    可資參照。是本件被告已將鋁窗之鋁條共十組拆卸完畢，一堆一堆置放於鋁窗下
    方，該鋁條實已置於被告實力支配之下，尚不得以被告未將鋁條搬離現場，即認
    被告竊盜行為尚屬未遂，公訴人疏未注意及此，容有未洽，應予更正。爰審酌被
    告犯罪之動機、方式情節尚非嚴重，所竊得財物之價值不高，犯罪所生危害尚輕
    ，及犯罪後曾坦承犯行，至本院調查時卻一再翻異前詞等一切情狀，量處如主文
    所示之刑。扣案之鐵鎚、鐵剪、活動扳手、拔釘器、十字起子各一支，係共同被
    告丙○○所有，供犯本罪所用之物，爰依刑法第三十八條第一項第二款之規定，
    併予宣告沒收。
據上論斷，應依刑事訴訟法第二百九十九條第一項前段，刑法第二十八條、第三百二
十一條第一項第二款、第三款、第三十八條第一項第二款，判決如主文。
本案經檢察官林安紜到庭執行職務。
中      華      民      國    九十    年   十二      月     二十八      日
                               臺灣桃園地方法院刑事第四庭
                                   審判長法  官   陳世宗
                                         法  官   蔡榮澤
                                         法  官   游士珺
右正本證明與原本無異。
如不服本判決，應於判決送達後十日內向本院提出上訴狀( 應附繕本 )，上訴於
臺灣高等法院。
                                         書記官   王曉雁
中        華        民        國      九十一     年    一   月    七    日
附論罪科刑之法條：
刑法第三百二十一條
犯竊盜罪而有左列情形之一者，處六月以上五年以下有期徒刑：
一、於夜間侵入住宅或有人居住之建築物、船艦或隱匿其內而犯之者。
二、毀越門扇、牆垣或其他安全設備而犯之者。
三、攜帶兇器而犯之者。
四、結夥三人以上而犯之者。
五、乘火災、水災或其他災害之際而犯之者。
六、在車站或埠頭而犯之者。
前項之未遂犯罰之。


司法院資訊處製作；財團法人民間司法改革基金會備份。
